【裁判字號】    95,訴,83
【裁判日期】    950220
【裁判案由】    違反毒品危害防制條例
【裁判全文】
臺灣臺南地方法院刑事判決                95年度訴字第83號
公  訴  人  臺灣臺南地方法院檢察署檢察官
被      告  乙○○
                    （現另案於臺灣高雄第二監獄執行中）
上列被告因違反毒品危害防制條例案件，經檢察官提起公訴（九
十四年度毒偵字第二七八一號），被告就犯罪事實為有罪之陳述
，經本院裁定進行簡式審判程序後，判決如下：
     主     文
乙○○連續施用第一級毒品，累犯，處有期徒刑壹年肆月，扣案
之第一級毒品海洛因壹小包（淨重零點壹壹公克），沒收銷燬之
，扣案之毒品外包裝袋壹個，沒收之；又施用第二級毒品，累犯
，處有期徒刑拾月。應執行有期徒刑貳年，扣案第一級毒品海洛
因壹小包（淨重零點壹壹公克），沒收銷燬之；扣案之毒品外包
裝袋壹個，沒收之。
    事      實
一、乙○○於民國九十一年間因違反毒品危害防制條例案件，經
    本院分別以九十一年度毒聲字第二六八號裁定令入勒戒處所
    施以強制戒治及以九十一年度訴字第七三八號判決判處有期
    徒刑十月確定，經送勒戒處所執行強制戒治處分後，於九十
    二年二月二十一日執行強制戒治完畢，再移入監獄執行前開
    有期徒刑，並於九十二年十二月十三日因縮短刑期執行完畢
    。詎其猶不思悔改，於強制戒治執行完畢釋放後五年內，復
    基於施用第一級毒品海洛因之概括犯意，自九十四年十月間
    某日起，迄同年十月二十四日晚上七時許止，連續在其臺南
    市○區○○○路五四巷四號住處及臺南市○○路三四三號九
    樓「亞特蘭大賓館」六○三號房內等處，以針筒注射方式，
    施用第一級毒品海洛因多次。復基於施用第二級毒品安非他
    命之犯意，於九十四年十月二十四日晚上七時許，在臺南市
    ○○路三四三號九樓「亞特蘭大賓館」六○三號房內，以鋁
    箔紙燒烤之方式，施用第二級毒品安非他命一次。嗣於九十
    四年十月二十四日晚上十時許，為警在臺南市○○路三四三
    號九樓「亞特蘭大賓館」六○三號房內查獲，當場扣得其所
    有之海洛因一小包（淨重零點一一公克），並經其同意採驗
    尿液結果呈甲基安非他命及嗎啡陽性反應，而獲悉上情。
二、案經臺南市警察局第一分局報請臺灣臺南地方法院檢察署檢
    察官偵查起訴。
    理      由
一、本件被告乙○○所犯為死刑、無期徒刑或最輕本刑為三年以
    上有期徒刑以外之罪，其於準備程序中就被訴事實為有罪之
    陳述，經法官告知簡式審判程序之旨，並聽取公訴人之意見
    後，爰依刑事訴訟法第二百七十三條之一第一項規定，裁定
    由受命法官獨任進行簡式審判程序，合先敘明。
二、上揭犯罪事實，業據被告乙○○於本院審理時坦承不諱，且
    被告經警於九十四年十月二十四日晚上十時四十五分許，採
    集尿液（尿液檢體編號為Ａ七－○二二號），送長榮大學毒
    物研究中心以酵素免疫分析法ＥＩＡ篩檢及氣相層析質譜儀
    ＧＣ／ＭＳ檢驗結果，確呈嗎啡、甲基安非他命類陽性反應
    ，有臺南市警察局第一分局偵辦涉嫌毒品危害防制條例案送
    驗尿液及年籍對照表一紙、長榮大學毒物研究中心確認報告
    一紙附卷（見警卷第二十四頁；臺灣臺南地方法院檢察署九
    十四年度毒偵字第二七八一號偵查卷宗第三十二頁）可稽。
    按海洛因係由嗎啡經化學合成而製得，經注射進入人體後，
    因代謝而分解又生成嗎啡，因此施打海洛因後，由尿液檢驗
    結果仍為嗎啡反應。是以，被告自白施打海洛因，而採尿化
    驗之結果呈現嗎啡陽性反應，核屬科學上合理之現象。另警
    方於九十四年十月二十四日晚上八時許查獲被告乙○○時扣
    得之白色粉末一包，經送法務部調查局以化學呈色法及氣相
    層析質譜儀分析法檢驗結果，該送驗白粉確含第一級第六項
    毒品海洛因成分，淨重零點一一公克（另空包裝淨重零點二
    四公克），有法務部調查局九十五年一月十七日調科壹字第
    二○○○○五九八四號鑑定通知書一紙在卷（見本院卷第二
    十四頁）可按，復由被告自承施用扣案之白色粉末，而其尿
    液經送驗後又有施用第一級毒品海洛因之尿液反應，足認被
    告確有施用第一級毒品海洛因無訛。綜合上開事證互核相符
    ，被告施用第一級毒品海洛因及第二級毒品安非他命之行為
    至為明確。此外，被告前因施用毒品犯行，經本院以九十一
    年度毒聲字第二六八號裁定令入勒戒處所施以強制戒治，經
    送勒戒處所執行強制戒治處分後，於九十二年二月二十一日
    執行強制戒治完畢，再轉入監獄執行有期徒刑，並於九十二
    年十二月十三日因縮刑期滿釋放出監等情，有臺灣高等法院
    被告全國前案紀錄表及臺灣臺南地方法院檢察署刑案資料查
    註紀錄表各一份附卷可按，被告於前開強制戒治執行完畢釋
    放後五年內再犯本案施用毒品犯行，依法應予追訴。綜上所
    查，被告自白核與事實相符，本件事證明確，被告犯行堪以
    認定。
三、查海洛因及安非他命分別為第一級、第二級毒品，毒品危害
    防制條例第二條第二項第一、二款定有明文。故核被告乙○
    ○所為，係犯毒品危害防制條例第十條第一項之施用第一級
    毒品罪及同法第二項之施用第二級毒品罪。其施用前分別持
    有第一級及第二級毒品之低度行為，分別為施用第一級及第
    二級毒品之高度行為所吸收，不另論罪。被告前開多次施用
    第一級毒品之行為，時間緊接，觸犯構成要件相同之罪名，
    顯係基於概括之犯意反覆為之，為連續犯，應依刑法第五十
    六條之規定以一罪論，並依法重其刑。又被告所犯上開二罪
    犯意各別，行為互殊，應分論併罰。另查，被告於九十一年
    間因違反毒品危害防治條例案件，經本院以九十一年度訴字
    第七三八號判決判處有期徒刑十月確定，經送監執行前開有
    期徒刑而於九十二年十二月十三日因縮短刑期執行完畢，有
    前開臺灣臺南地方法院檢察署刑案資料查註紀錄表、臺灣高
    等法院被告全國前案紀錄表各一紙在卷可按，被告於有期徒
    刑執行完畢五年以內再犯本件有期徒刑以上之罪，為累犯，
    應依刑法第四十七條及第七十條之規定，就前開連續施用第
    一級毒品犯行及施用第二級毒品犯行分別遞加重其刑及加重
    其刑。爰審酌被告施用毒品之犯刑，在性質上乃屬對自我身
    心自戕行為，尚未嚴重破壞社會秩序、侵害他人權益，然其
    前因施用毒品經送強制戒治後，猶不思戒絕革除惡習，且亦
    因屢次施用毒品而經法院判刑，仍再犯本件施用第一級毒品
    海洛因及第二級毒品安非他命之罪，顯見其未因前所受之強
    制戒治處分及法院處刑而記取教訓，及其犯罪之動機、目的
    、手段、所生危害、犯罪後於警詢中否認施用第二級毒品之
    犯行，至本院始全部坦承犯行及施用毒品自戕身心等一切情
    狀，分別量處如主文所示之刑，並定其應執行之刑，以資懲
    戒。
四、扣案之第一級毒品海洛因一小包（淨重零點一一公克），為
    第一級毒品，屬違禁物，已如前述，應依毒品危害防制條例
    第十八條第一項前段之規定，沒收銷燬之。扣案裝置前開毒
    品之毒品包裝袋一個，既係用於包裹毒品，防其裸露、逸出
    、潮濕，便於持有藉以施用，亦為被告供本件施用第一級毒
    品海洛因所用之物，又非屬毒品危害防制條例第十九條第一
    項規定應沒收之物，應均併依刑法第三十八條第一項第二款
    規定，宣告沒收之（最高法院九十一年度臺上字第四○七六
    號、第四四一六號判決參照）。末按刑罰法令關於沒收之規
    定，兼採職權沒收主義與義務沒收主義。職權沒收，係指法
    院就屬於被告所有，供犯罪所用、預備用或因犯罪所得之物
    ，仍得依職權斟酌是否宣告沒收，例如刑法第三十八條第一
    項第二款、第三款、第三項前段等規定屬之。最高法院九十
    三年臺上字第三二六三、五四一八號判決可資參照。查本件
    未扣案之被告用以施用第一級毒品海洛因不詳數目之注射針
    筒，已為被告丟棄並交由垃圾車清運乙情，業據其供陳在卷
    ，參酌上開注射針筒價值非高，應無人撿拾回收供作他用，
    是該等注射針筒既無證據足資證明尚存在，未免將來執行發
    生困難，爰不併予宣告沒收，附此敘明。
據上論斷，應依刑事訴訟法第二百七十三條之一第一項、第二百
九十九條第一項前段，毒品危害防制條例第十條第一項、第二項
、第十八條第一項前段，刑法第十一條前段、第五十六條、第四
十七條、第五十一條第五款、第三十八條第一項第二款，判決如
主文。
本案經檢察官甲○○到庭執行職務。
中    華    民    國    95    年    2     月    20    日
                     刑事第九庭  法  官  楊  佳  祥
以上正本證明與原本無異。
如不服本判決，應於收受送達後10日內向本院提出上訴書狀（應
附繕本）。
                                 書記官  顏  惠  華
中    華    民    國    95    年    2     月    20    日
附錄論罪科刑實體法條文：
毒品危害防制條例第十條：
施用第一級毒品者，處六月以上五年以下有期徒刑。
施用第二級毒品者，處三年以下有期徒刑。


司法院資訊處製作；財團法人民間司法改革基金會備份。
